【裁判字號】    98,審易,316
【裁判日期】    980331
【裁判案由】    竊盜等
【裁判全文】
臺灣桃園地方法院刑事判決             98年度審易字第316號
公  訴  人  臺灣桃園地方法院檢察署檢察官
被      告  乙○○
            甲○○
上列被告因竊盜等案件，經檢察官提起公訴（98年度偵字第865
號、98年度偵字第2716號），本院判決如下：
    主  文
乙○○共同竊盜，累犯，處有期徒刑捌月，扣案之鑰匙壹支沒收
。又損壞公務員職務上掌管之物品，累犯，處有期徒刑伍月。應
執行有期徒刑壹年，扣案之鑰匙壹支沒收。
甲○○共同竊盜，累犯，處有期徒刑伍月，如易科罰金，以新臺
幣壹仟元折算壹日，扣案之鑰匙壹支沒收。
    事  實
一、乙○○前有違反廢止前麻醉藥品管理條例、竊盜、違反毒品
    危害防制條例、偽造文書等前科，其中曾受下列罪刑宣告及
    刑之執行完畢情形：(一)於民國87年間，因竊盜案件，經本院
    以88年度少連易字第38號判決分別判處有期徒刑1 年6 月、
    2 年，定應執行有期徒刑3 年2 月確定；再於89年間，因竊
    盜案件，經本院以90年度訴字第380 號判決判處有期徒刑10
    月確定，上揭數罪，嗣經本院以96年度聲減字第3611號裁定
    就合於減刑條件之罪各減為有期徒刑9 月、5 月，並與不應
    減刑之有期徒刑2 年合併定應執行為有期徒刑2 年11月確定
    。(二)復於90年間，因施用毒品案件，經本院以90年度訴字第
    2199號判決分別判處有期徒刑8 月、6 月，應執行有期徒刑
    1 年確定，又於同年間，因偽造文書件案件，經本院以90年
    度易字第2554號判決判處有期徒刑6 月確定，另因竊盜案件
    ，經本院以91年度易字第759 號判決判處有期徒刑10月確定
    。前開4 罪並經本院以92年度聲字第898 號裁定應執行有期
    徒刑2 年4 月確定，與上揭有期徒刑2 年11月接續執行，於
    97年2 月5 日假釋出監，嗣經撤銷假釋，本應執行殘刑6 月
    27日，惟前揭4 罪復經本院於97年10月7 日以97年度聲減字
    第968 號裁定各減為有期徒刑4 月、3 月、3 月、5 月，並
    定應執行有期徒刑1 年1 月確定，所餘殘刑因已執行完畢而
    無庸執行（構成累犯）。
二、甲○○前有違反毒品危害防制條例等前科，其中於92年間至
    94年間，因違反毒品危害防制條例案件，經本院以95年度簡
    字第175 號判決分別判處有期徒刑4 月、5 月，定應執行有
    期徒刑8 月確定，另於93年間，因違反毒品危害防制條例案
    件，經本院以94年度桃簡字第1825號判決判處有期徒刑4 月
    確定，前揭3 罪嗣經本院以96年度聲字第60號裁定應執行有
    期徒刑11月確定，於96年3 月25日縮刑期滿執行完畢，再於
    96年間，因違反毒品危害防制條例案件，經本院以96年度壢
    簡字第2163號判決判處有期徒刑5 月確定，於97年1 月24日
    易科罰金執行完畢（均構成累犯）。
三、詎乙○○與其女友甲○○均猶不知悔改，共同意圖為自己不
    法之所有，於97年12月20日凌晨4 時許，由乙○○騎乘車牌
    765 -CJG號機車搭載甲○○，前往桃園縣觀音鄉○○村○○
    路愛1 巷75弄9 號前，由乙○○以其所有之鑰匙1 支，撬開
    丙○○所有停放於該處之車牌號碼0725-VR 號自小客車之車
    門，甲○○則在旁把風，以此方式竊取丙○○所有之上揭車
    輛，得手後乙○○為掩人耳目，於同年月21日，在台北縣林
    口鄉某處向某真實姓名不詳綽號「阿林」之成年男子借得車
    牌號碼AV-7921 號車牌2 面，懸掛在前揭贓車上，以避免遭
    查獲。嗣於97年12月22日13時20分許，乙○○駕駛前開贓車
    行經桃園縣桃園市○○路176 號前，因行跡可疑，為桃園縣
    政府警察局桃園分局偵查隊分隊長陳瑋康率同顏旭成、高智
    勇、黃家成及桃園縣政府桃園分局埔子派出所員警郭彥志、
    張耿誌分別駕駛車牌號碼3970-HF 號偵防車、車牌號碼3163
    -HG 號巡邏車前後包夾，欲依法對該車之使用人實施盤查，
    詎乙○○另案因毒品遭通緝且車上有海洛因等毒品（所涉違
    反毒品危害防制條例案件，由檢察官另案偵辦），其為避免
    遭盤查逮捕，明知陳瑋康等人係依法執行勤務之公務員，竟
    基於對於公務員依法執行職務施強暴及損壞公務員職務上掌
    管之物品等犯意，以駕駛前開贓車，衝撞前後包夾之上開巡
    邏車、偵防車，致使車牌號碼3163-HG 號巡邏車前保桿損壞
    、車牌號碼3970 -HF號偵防車受有前引擎蓋、前保桿等多處
    損壞，以此方式對於依法執行職務之公務員施強暴，並損壞
    公務員職務上掌管之警用巡邏車、偵防車後而為警當場查獲
    。
四、案經桃園縣政府警察局桃園分局報請臺灣桃園地方法院檢察
    署檢察官偵查起訴。
    理  由
一、本案被告2 人所犯之罪均屬係刑事訴訟法第376 條第2 款之
    刑法第320 條第1 項之竊盜罪，依刑事訴訟法第284 條之1
    規定獨任進行審判程序；被告乙○○另犯刑法第138 條罪部
    分，所犯係死刑、無期徒刑或最輕本刑為3 年以上有期徒刑
    以外之罪，其於準備程序中就被訴事實為有罪之陳述，經本
    院告知簡式審判程序之旨，並聽取公訴人、被告之意見後，
    爰依刑事訴訟法第273 條之1 第1 項規定合議裁定由受命法
    官獨任進行簡式審判程序。
二、本件認定事實所引用之證據方法（詳下述及者，包含人證、
    書證、物證等），並無證據證明係公務員違背法定程序所取
    得，檢察官、被告2 人於審判期日對本院提示之卷證均陳明
    沒意見，而未提出證據能力方面之爭執，且卷內之文書證據
    ，亦無刑事訴訟法第159 條之4 之顯有不可信之情況或其他
    不得作為證據之情形，本院審酌引為證據亦為適當，是依刑
    事訴訟法第159 條之1 第2 項、第159 條之4 、之5 等規定
    ，下述認定事實所引用之證據方法均有證據能力，合先敘明
    。
三、上揭犯罪事實，業據被告2 人於警詢及本院審理時自白不諱
    ，核與證人即被害人丙○○於警詢之證述情節相符，並有桃
    園縣政府警察局車輛協尋電腦輸入單1 紙、贓物認領保管單
    1 紙、代保管條1 紙、監視器翻拍畫面2 張、車輛毀損及現
    場照片29張等件附卷可稽，復有扣案之鑰匙1 支可資佐證，
    足認被告之自白與事實相符，堪以採信。本件事證明確，被
    告等犯行堪以認定，應依法論科。
四、核被告乙○○、甲○○所為，均係犯刑法第320 條第1 項之
    竊盜罪。被告乙○○與甲○○間就上開竊盜犯行，具有犯意
    聯絡及行為分擔，皆為共同正犯。又被告乙○○駕車衝撞警
    用偵防車及巡邏車之方式，對於警員依法執行攔檢勤務時施
    強暴，並損壞警員職務上掌管之警用巡邏車、偵防車，核其
    所為，係犯刑法第135 條第1 項之對於公務員依法執行職務
    施強暴罪及同法第138 條之損壞公務員職務上掌管之物品罪
    。又被告以1 行為同時觸犯上開2 罪名，為想像競合犯，應
    依刑法第55條之規定，從較重之損壞公務員職務上掌管之物
    品罪處斷。起訴書論罪法條雖未論及被告所犯刑法第138 條
    之損壞公務員職務上掌管之物品罪，惟起訴書事實欄已提及
    此部分犯罪事實，應認此部分已經檢察官提起公訴，本院自
    應併為審理。被告乙○○所犯前開竊盜罪及損壞公務員職務
    上掌管之物品罪間，犯意個別，行為互殊，應予分論併罰。
    又被告2 人有如事實欄所載之犯罪科刑及執行完畢紀錄，此
    有卷附之臺灣高等法院被告前案紀錄表各1 份可按，其等於
    有期徒刑執行完畢後，5 年以內故意再犯本件有期徒刑以上
    之罪，均為累犯，應各依刑法第47條第1 項規定加重其刑。
    爰審酌被告2 人之素行，犯罪之動機、目的、手段，所竊取
    財物之價值，被害人已領回失竊車輛，另審酌被告乙○○對
    依法執行職務之員警絲毫不予尊重，恣意對警員施以強暴行
    為，藐視公權力之執行，妨害國家公務之進行，及被告2 人
    犯罪後均坦承犯行等一切情狀，分別量處如主文所示之刑，
    並定乙○○應執行之刑，諭知甲○○之易科罰金折算標準。
    扣案之鑰匙1 支，係被告乙○○所有供本件竊盜所用之物，
    應依刑法第38條第1 項第2 款沒收。至扣案之海洛因等6 項
    物品與本案無關，本院不予宣告沒收。
據上論斷，應依刑事訴訟法第284 條之1 、第273 條之1 第1 項
、第299 條第1 項前段，刑法第28條、第55條、第320 條第1 項
、第135 條第1 項、第138 條、第47條第1 項、第41條第1 項前
段、第51條第5 款、第38條第1 項第2 款，刑法施行法第1 條之
1 第1 項、第2 項前段，判決如主文。
本案經檢察官潘怡華到庭執行職務。
中    華    民    國    98    年    3     月    31    日
                      刑事庭  法  官  徐  培  元
以上正本證明與原本無異。
如不服本判決應於收受判決後10日內向本院提出上訴書狀，並應
敘述具體理由。其未敘述上訴理由者，應於上訴期間屆滿後20日
內向本院補提理由書 (均須按他造當事人之人數附繕本)「 切勿
逕送上級法院」。
                              書記官  張  筆  隆
中    華    民    國    98    年    3     月    31    日
附論罪科刑依據之法條：
中華民國刑法第320條第1項：
意圖為自己或第三人不法之所有，而竊取他人之動產者，為竊盜
罪，處5 年以下有期徒刑、拘役或五百元以下罰金。
刑法第135條第1項
對於公務員依法執行職務時，施強暴脅迫者，處三年以下有期徒
刑、拘役或三百元以下罰金。
刑法第138條
毀棄、損壞或隱匿公務員職務上掌管或委託第三人掌管之文書、
圖畫、物品，或致令不堪用者，處5年以下有期徒刑。


司法院資訊處製作；財團法人民間司法改革基金會備份。
